臺灣苗栗地方法院民事小額判決　　　　96年度苗小字第1001號
原　　　告　富邦產物保險股份有限公司
法定代理人　乙○○
訴訟代理人　丙○○
被　　　告　甲○○
上列當事人間請求侵權行為損害賠償事件，本院於民國96年10月
15日言詞辯論終結，判決如下：
    主  文
被告應給付原告新臺幣壹萬零玖佰捌拾伍元，及自民國九十六年
八月二十六日起至清償日止，按週年利率百分之五計算之利息。
原告其餘之訴駁回。
訴訟費用新臺幣壹仟元由被告負擔新臺幣玖佰伍拾元，餘由原告
負擔。
本判決原告勝訴部分得假執行。
    事實及理由
一、按因侵權行為涉訟者，得由行為地之法院管轄，民事訴訟法
    第15條第1 項規定甚明。本件事故係發生於苗栗縣後龍鎮○
    道台13甲線上與縣道苗126 線交叉路口處之全家便利商店前
    ，故本院依上規定就本件有管轄權，合先敘明。
二、被告經合法通知，未於言詞辯論期日到場，核無民事訴訟法
    第386 條各款所列情形，爰依原告之聲請，由其一造辯論而
    為判決。
三、原告起訴主張：被告於民國94年8 月8 日9 時30分許，駕駛
    車牌號碼：6H－4793號自小客車，因倒車不當，不慎擦撞訴
    外人逢霖工業有限公司（下稱逢霖公司）所有、林宗勝所駕
    駛、停於省道台13甲線上與縣道苗126 線交叉路口處全家便
    利商店前之車牌號碼：8k－4815號自小客車（下稱系爭自小
    客車），上開交通事故經苗栗縣警察局竹南分局新港派出所
    警員處理在案。嗣逢霖公司將原告承保之系爭自小客車送往
    汽車修理廠修復，支出零件費用新臺幣（下同）706 元、工
    資費用10,887元，合計11,593元，原告已依保險契約全數賠
    付逢霖公司，自得依保險法第53條第1 項規定、侵權行為之
    法律關係代位向被告求償。並聲明：被告應給付原告11,593
    元，及自起訴狀繕本送達被告之翌日起至清償日止，按週年
    利率百分之5 計算之利息。
四、被告未於言詞辯論期日到場，亦未提出書狀作何聲明或陳述
    。
五、按當事人對於他造主張之事實，已於相當時期受合法之通知
    ，而於言詞辯論期日不到場，亦未提出準備書狀爭執者，視
    同自認，民事訴訟法第280 條第3 項前段定有明文。原告主
    張之事實，業據其提出車險理賠申請書、行車執照、車輛受
    損照片、估價單、發票等件為證（見卷第5 至9 頁），並有
    本院依職權向苗栗縣警察局竹南分局調取上開事故之交通事
    故調查報告表、談話紀錄表、車輛受損照片可稽（見卷第14
    至19頁），又自車輛受損照片觀之（見卷第18、19頁），系
    爭自小客車受損部位為左前方，被告所駕駛之車牌號碼：6H
    －4793號自小客車受損部位為右後方，且徵諸上開談話紀錄
    表，林宗勝於事故發生後即向警表示本件係因被告倒車不慎
    所致，被告並表示願賠償修理費用等語（見卷第16、17頁）
    ，而被告受合法通知，未以書狀或於言詞辯論期日到場爭執
    ，本院審酌上揭法律規定及前開證據，堪認原告之主張為真
    實。
六、按因故意或過失，不法侵害他人之權利者，負損害賠償責任
    ；汽車、機車或其他非依軌道行駛之動力車輛，在使用中加
    損害於他人者，駕駛人應賠償因此所生之損害，民法第184
    條第1 項前段、第191 條之2 前段分別定有明文。本件被告
    於上揭時、地駕駛車牌號碼：6H－4793號自小客車，因未注
    意車後狀況，於倒車時不慎撞及停於該處之系爭自小客車，
    致系爭自小客車受損，是被告對本件事故之發生為有過失，
    且須負完全之肇事責任，應可認定，依前開規定，被告自應
    就系爭自小客車所受損害負賠償責任。再按不法毀損他人之
    物者，被害人得請求賠償其物因毀損所減少之價額，民法第
    196 條定有明文。復按物被毀損時，被害人除得依民法第19
    6 條請求賠償外，並不排除民法第213 條至第215 條之適用
    。依民法第196 條請求賠償物被毀損所減少之價額，得以修
    復費用為估定之標準，惟修理材料以新品換舊品應予折舊（
    最高法院77年第9 次民事庭會議決議參照）。系爭自小客車
    因車禍受損所支出之車損修理費用中，零件費用為706 元，
    又該自小客車係於90年4 月11日領照使用，有行車執照影本
    在卷可憑（見卷第6 頁），迄車禍時即94年8 月8 日止，實
    際使用日數為4 年3 月27日，依上揭說明，以新品換舊品而
    更換之零件，即應予折舊，而依行政院（79）財字第0670號
    、台（45）財字第4180號令所頒之「固定資產耐用年數表」
    及「固定資產折舊率表」之規定，系爭自小客車之耐用年限
    為5 年，再依財政部（58）如財稅發字第1083號發布之固定
    資產折舊採定率遞減法之計算方法，其每年應折舊千分之36
    9 ，又參酌「營利事業所得稅結算申報查核準則」第95條第
    8 項規定，固定資產折舊採用定率遞減法，以1 年為計算單
    位，其使用期間未滿1 年者，按實際使用月數相當於全年之
    比例計算之，不滿1 月者，以月計，是上開零件費用706 元
    ，其折舊金額為608 元（第1 年折舊：706 ×0.369 ≒261
    ，第2 年折舊：【706 －261 】×0.369 ≒164 ，第3 年折
    舊：【000 －000 －000 】×0.369 ≒104 ，第4 年折舊：
    【000 －000 －000 －000 】×0.369 ≒65，剩餘4 個月之
    折舊：【000 －000 －000 －000 －65】×0.369 ×4/12≒
    14 。261＋164 ＋104 ＋65＋14＝608） 應予扣除，故被害
    人逢霖公司得向被告主張系爭自小客車之修復費用零件部分
    為98元（706 －608 ＝98），另工資費用為10,887元，合計
    為10,985元。
七、另按被保險人因保險人應負保險責任之損失發生，而對於第
    三人有損失賠償請求權者，保險人得於給付賠償金額後，代
    位行使被保險人對於第三人之請求權；但其所請求之數額，
    以不逾賠償金額為限，保險法第53條第1 項定有明文。原告
    既已為11,593元之保險給付，參諸上開規定，在此範圍內被
    害人逢霖公司對被告10,985元之侵權行為損害賠償請求權即
    法定移轉於原告。從而，原告基於侵權行為之法律關係，請
    求被告應給付原告10,985元，及自起訴狀繕本送達被告之翌
    日即96年8 月26日起至清償日止，按週年利率百分之5 計算
    之法定遲延利息，為有理由，應予准許，逾此部分之請求，
    則屬無據，應予駁回。
八、本件係訴訟標的金額在10萬元以下之民事小額訴訟，是本院
    為被告敗訴判決部分，自應依民事訴訟法第436 條之20規定
    ，依職權宣告假執行。
九、據上論結，本件原告之訴為一部有理由，一部無理由，依民
    事訴訟法第436 條之23、第436 條第2 項、第385 條第1 項
    前段、第79條、第436 條之20，判決如主文。
中　　華　　民　　國　　96　　年　　10　　月　　29　　日
                  苗栗簡易庭法  官　張 文 毓
以上正本係照原本作成。
如不服本判決，應於判決送達後20日內，以判決違背法令為理由
，向本院提出上訴狀並表明上訴理由，及須按他造當事人之人數
附繕本。上訴理由應表明：
  一、原判決所違背之法令及其具體內容。
  二、依訴訟資料可認為原判決有違背法令之具體事實。
如未表明上訴理由者，應於上訴後20日內向本院提出上訴理由。
當事人如對本件訴訟內容有所疑義，得聲請閱卷。
                            書記官  黎 東 成
中　　華　　民　　國　　96　　年　　10　　月　　29　　日
